【裁判字號】    95,台上,2020
【裁判日期】    950420
【裁判案由】    違反森林法
【裁判全文】
最高法院刑事判決            九十五年度台上字第二０二０號
     上  訴  人  台灣高等法院檢察署檢察官
     被      告  甲○○
                         成路.
上列上訴人因被告違反森林法案件，不服台灣高等法院中華民國
九十二年七月二十四日第二審判決（九十二年度上訴字第一八八
六號，起訴案號：台灣宜蘭地方法院檢察署九十一年度偵字第六
七六號），提起上訴，本院判決如下：
    主  文
原判決撤銷，發回台灣高等法院。
    理  由
本件原判決認定被告甲○○意圖為自己不法所有，於民國九十一
年三月間某日，駕駛車牌號碼Ｔ九－一五四一號小客車，至行政
院農業委員會林務局羅東林區管理處（下稱羅東林管處）所轄國
有太平山事業區第十五林班地內，以鏈鋸砍伐竊取太平山事業區
第十五林班地內之森林主產物扁柏十三支（總計四點三五立方公
尺，被害山價合計新台幣二十六萬四千九百四十九元）後，未及
將竊取之扁柏搬運至其小客車及車牌號碼不詳之小貨車上，即遭
巡山員江誼哲發現報警於同年三月九日十二時五十分許，在宜蘭
縣大同鄉○○○路七十一公里至七十公里又五百公尺處當場查獲
等情。因而撤銷第一審之不當判決，改判仍論處其為搬運贓物使
用車輛，竊取森林主產物，未遂罪刑。固非無見。惟查：科刑判
決所認定之事實，與所採之證據，不相適合，即屬證據上理由矛
盾，其判決當然為違背法令。原判決認定被告駕駛汽車，在羅東
林管處所轄國有太平山事業區第十五林班地內，盜伐太平山事業
區第十五林班地內之森林主產物扁柏十三支，係違反森林法第五
十二條第二項、第一項第六款之加重竊取森林主產物未遂罪，其
竊取之地點雖在國有林地範圍內，但非屬保安林區，因而認定公
訴人所指被告之行為尚該當於森林法第五十二條第一項第一款之
加重竊盜條件部分，容有誤會等語，無非以卷附之森林被害告訴
書為據。第查羅東林管處森林被害告訴書明載：被告盜伐森林之
地點係在保安林區內（偵查卷第十四頁）。如果無訛，原判決所
認定之事實即與卷內證據資料不相適合，而有證據上理由矛盾之
違法。又森林法第五十二條第一項之竊取森林主副產物罪，關於
併科罰金部分，係以贓額（即山價）之倍數（二倍至五倍）為準
據，自屬刑法第三十三條第五款之特別規定。原判決不察，逕以
山價二倍計算其罰金數額，卻將小數點以下之部分，遽以四捨五
入方法計算，而併科罰金銀元十七萬六千六百三十二元，顯然不
及二倍罰金，同有判決理由矛盾之可議。上訴意旨指摘原判決違
法，尚非全無理由，應認原判決有發回更審之原因。
據上論結，應依刑事訴訟法第三百九十七條、第四百零一條，判
決如主文。
中    華    民    國  九十五  年    四    月   二十   日
                      最高法院刑事第二庭
                          審判長法官  紀  俊  乾
                                法官  黃  正  興
                                法官  陳  東  誥
                                法官  郭  毓  洲
                                法官  韓  金  秀
      本件正本證明與原本無異
                                      書  記  官
中    華    民    國  九十五  年    四    月  二十一  日
                                                Ａ


司法院資訊處製作；財團法人民間司法改革基金會備份。
